# 求助陈版：业绩补偿款公允价值的确认等系列问题

提问人：meishu008 时间：2020-04-19 13:16:58
求助陈版：背景描述： 2018 年底A公司（上交所主板上市）以其对B公司的 5 亿债权转为对B公司的股权，持股比例15%，并委派一名董事参与B公司的董事会决策，按照权益法核算长期股权投资。依据债转股协议的相关规定，B公司原股东C公司承诺B公司 2019 年、 2020 年的净利润分别不低于2.5亿元和3.0亿元。对赌期结束后，A公司将聘请具有证券、期货相关业务资格的会计师事务所对业绩承诺期内B公司实际累计实现的净利润情况出具《专项审计报告》，根据B公司累计实现的净利润情况，C公司需对A公司进行现金补偿。 2019 年B公司实现净利润0.5亿元，根据长期股权投资减值测试报告，预计B公司 2020 年实现净利润1.1亿元，根据原对赌协议，预计对赌期结束后C公司需要向B公司支付业绩补偿款2.1亿元。A公司管理层认为即使 2020 年B公司仍完不成对赌业绩，C公司向A公司支付业绩补偿款的可能性极低。
问题：1.A公司是否必须在 2019 年末根据金融资产的公允价值确认业绩补偿款，计入交易性金融资产和营业外收入？2.如必须确认，A公司管理层认为即使B公司完不成对赌业绩，C公司向A公司支付业绩补偿款的可能性极低，视同公允价值为 0 ，因此未在 2019 年末确认相应的金融资产及损益，是否应当在财务报告附注中进行披露？3.A公司管理层认为即使B公司完不成对赌业绩，C公司向A公司支付业绩补偿款的可能性极低，无充分合理的理由就不确认相应的金融资产及损益，对审计报告意见类型有何影响？（A公司 2019 年财务报表重要性水平为0.15亿）

回答人：chenyiwei
1 、业绩对赌的补偿款属于以公允价值计量且其变动计入损益的金融资产，因此理论上A公司是否必须在 2019 年末根据金融资产的公允价值确认业绩补偿款，计入交易性金融资产和营业外收入。
2 、计量或有对价的公允价值时，业绩补偿义务人的信用风险是需要考虑的因素之一。如果因为预计收到的可能性极低而将其公允价值评估为零的，也应在附注中作出适当披露。
3 、对照 1502 号审计准则规定，考虑错报是否对财务报表整体具有重要性，确定有无必要发表非无保留意见。个人理解，就你说的情况而言，在已就业绩补偿问题作出充分披露，且减值准备计提充分、合理的前提下，似乎没有充分理由支持就该问题发表保留意见。